台灣雲林地方法院刑事判決　　　　　　　　　　　　　　九十一年度訴字第五九號
　　公 訴 人　臺灣雲林地方法院檢察署檢察官
　　被　　告　甲○○
右列被告因違反毒品危害防制條例案件，茲經檢察官提起公訴（九十年度毒偵字第一
二五五、一四二九號），本院判決如左：
    主  文
甲○○連續施用第一級毒品，處有期徒刑拾月；又連續施用第二級毒品，處有期徒刑
肆月，應執行有期徒刑壹年。
    事  實
一、甲○○前因施用毒品案件，經本院以九十年度毒聲字第四九六號裁定送觀察、勒
    戒後，無繼續施用毒品之傾向，由台灣雲林地方法院檢察署（下稱雲林地檢署）
    檢察官於民國（下同）九十年七月三日以九十年度毒偵字第一三二、三八二、七
    七五、八一七號不起訴處分確定。又基於概括犯意，自九十年八月初某日起，至
    同年八月三十一日止，以約二天一次之頻率，連續在其位於雲林縣二崙鄉○○村
    ○○路二二八巷二一號居住處，將毒品安非他命置於燈泡內，用火燒烤產生煙霧
    吸食之方式，施用第二級毒品安非他命多次。另基於概括犯意，於同上期間內，
    連續在車上等處，將毒品海洛因放在紙煙中點燃吸食方式，施用第一級毒品海洛
    因約二十次。為警於九十年九月一日凌晨零時五十五分許，在雲林縣二崙鄉大同
    村台十九線自強保齡球館前廣場臨檢時，在甲○○所駕駛車牌號碼ＣＷ–三四九
    一號自小貨車內，當場查獲廖敏全（由雲林地檢署另以九十年度毒偵字第一四０
    九號偵辦中）所有之第一級毒品海洛因四小包（淨重共約一四‧一八公克）、疑
    似第二級毒品安非他命三小包（毛重共約三‧九四一九公克，經送鑑驗結果，其
    中一包含甲基安非他命成份、一包含海洛因成份、一包未發現毒品成份）及電子
    秤一台；經警採集甲○○之尿液送鑑驗結果，呈甲基安非他命及嗎啡陽性反應，
    因而查悉上情。甲○○經依本院九十年度毒聲字第一一八八號裁定送臺灣雲林看
    守所附設勒戒所觀察、勒戒後，認有繼續施用毒品之傾向。
二、案經雲林縣警察局西螺分局報請台灣雲林地方法院檢察署檢察官偵查起訴。
    理  由
一、右揭事實，業據被告甲○○坦承不諱，核與証人廖敏全在偵查中之証述情節相符
    ，並有雲林縣衛生局煙毒尿液檢驗成績書、憲兵司令部刑事鑑識中心九十年十一
    月五日（九０）綱得字第一四六四四號鑑驗通知書及法務部調查局（九０）陸（
    一）00000000號鑑定通知書影本各一紙在偵查卷、詮昕科技股份有限公
    司濫用藥物尿液檢驗報告一紙及相片一張在警卷可稽，足信屬實。又被告前曾因
    施用毒品案件，經依本院以九十年度毒聲字第四九六號裁定送觀察、勒戒後，認
    無繼續施用毒品之傾向，業經台灣雲林地方法院檢察署檢察官於九十年七月三日
    以九十年度毒偵字第一三二、三八二、七七五、八一七號為不起訴處分確定，有
    上開不起訴處分書、台灣雲林地方法院檢察署刑案資料查註紀錄表及台灣高等法
    院被告全國前案紀錄表在卷可稽。其於五年之內再犯毒品危害防制條例第十條之
    罪，經裁定送觀察、勒戒後，認有繼續施用毒品之傾向，又有本院九十年度毒聲
    字一一八八號裁定及臺灣雲林看守所九十年十一月十四日雲所境總字第一三九五
    號函送之證明書乙份在偵查卷可參，被告罪證明確，應予依法論科。
二、核被告甲○○所為，係犯毒品危害防制條例第十條第一項之施用第一級毒品、同
    條第二項之施用第二級毒品罪。其分別為供施用第一、二級毒品前後所持有各該
    毒品之低度行為，應為施用之高度行為所吸收，不另論罪。又被告先後多次施用
    第一、二級毒品之犯行，均時間緊接，犯罪構成要件相同，顯係分別基於概括犯
    意所為，應分別依連續犯之規定，以一罪論，並加重其刑；且被告所犯前開二罪
    間，犯意各別，行為互殊，應予分論併罰。爰審酌被告施用毒品頻繁，顯見其毒
    癮不小，和犯罪之動機、目的、手段及犯後坦承犯行，態度良好等一切情狀，分
    別量處如主文所示之刑，並定其應執行刑，以示懲儆。
三、另為警查獲之第一級毒品海洛因四小包（淨重共約一四‧一八公克，經送鑑驗結
    果，均含有海洛因成份）、疑似第二級毒品安非他命三小包（毛重共約三‧九四
    一九公克，經送鑑驗結果，其中一包含有甲基安非他命成份、一包含有海洛因成
    份、一包未含毒品成份）及電子秤一台，均屬証人即另案被告廖敏全所有一節，
    業據被告甲○○供述明確，核與証人廖敏全在偵查中所証述之情節相符，足信屬
    實，並經檢察官移併雲林地檢署九十年度毒偵字第一四０九號廖敏全違反毒品危
    害防制條例案件處理，有偵查卷及起訴書載明可按，有留供作為偵審上開廖敏全
    涉犯毒品危害防制條例案件之証據使用之必要，且未於本件扣案，故暫不予宣告
    沒收，併此敘明。
四、據上論斷，應依刑事訴訟法第二百九十九條第一項前段，毒品危害防制條例第十
    條第一項、第二項，刑法第十一條前段、第五十六條、第五十一條第五款，判決
    如主文。
本案經檢察官曾勁元到庭執行職務。
中        華        民        國    九十一    年    三    月    二十    日
        台灣雲林地方法院刑事第一庭
                                        法  官  黃  一  馨
右正本證明與原本無異。
如不服本判決，應於判決送達後十日內向本院提出上訴狀( 應附繕本 )。
                                        書記官  鄭  國  銘
中        華        民        國    九十一    年    三    月    二十    日
附錄：
毒品危害防制條例第十條
施用第一級毒品者，處六月以上五年以下有期徒刑。
施用第二級毒品者，處三年以下有期徒刑。
